【裁判字號】    99,易,2294
【裁判日期】    991130
【裁判案由】    竊盜
【裁判全文】
臺灣高雄地方法院刑事判決              99年度易字第2294號
公  訴  人  臺灣高雄地方法院檢察署檢察官
被      告  李仍東
上列被告因竊盜案件，經檢察官提起公訴（99年度偵字第32802
號），因被告於準備程序就被訴事實為有罪之陳述，並聽取當事
人之意見後，本院裁定改依簡式審判程序進行審判程序，並判決
如下：
    主  文
李仍東犯竊盜罪，共肆罪，均累犯，各處有期徒刑參月，如易科
罰金，均以新臺幣壹仟元折算壹日。應執行有期徒刑拾壹月，如
易科罰金，以新臺幣壹仟元折算壹日。
    事  實
一、李仍東前因竊盜案件，經本院分別以96年度簡字第6400號、
    97年度審簡字第2601號、97年度易字第698 號判決處以有期
    徒刑6 月、4 月、7 月確定，上揭有期徒刑4 月及7 月部分
    ，嗣經本院以97年度審聲字第3134號裁定應執行有期徒刑10
    月確定後，與上開有期徒刑6 月部分接續執行，甫於民國98
    年9 月21日縮刑期滿執行完畢。詎其猶不知悔改，竟分別意
    圖為自己不法之所有：（一）於99年10月10日13時許，在位
    於高雄市○○區○○路與德旺路口之跳蚤市場內，徒手竊取
    王年一所經營中古二手攤位內之黑色山頂鳥背包1 個（價值
    約為新臺幣〈下同〉30元），得手後供己使用；（二）又於
    99年10月11日12時許，在上揭跳蚤市場內，徒手竊取李育森
    所經營中古二手攤位內之JAGA牌電子手錶1 支（價值約為15
    0 元）以供己使用；（三）復於99年10月15日20時許，在位
    於高雄市○○區○○路與中山路口之自行車停車場內，竊取
    年籍姓名不詳之人所有而置放於該處之KHS 牌自行車1 臺（
    車身號碼：U0000000號），得手後作為代步工具使用；（四
    ）另於99年10月15日21時許，在位於高雄市新興區新崛江商
    場內，徒手竊取王禮德所有之G-PLUS牌行動電話1 支（序號
    ：000000000000號；內含門號0000000000之SIM 卡1 張；價
    值約為1000元），以供己使用。嗣於99年10月16日6 時45分
    許，李仍東騎乘上開自行車行經高雄市三民區○○○路與自
    立一路口時，為警臨檢查獲，並扣得上開其所竊得之物。
二、案經王禮德訴由暨高雄市政府警察局三民第一分局報請臺灣
    高雄地方法院檢察署檢察官偵查起訴。
    理  由
一、本件被告李仍東所犯均係死刑、無期徒刑、最輕本刑為3 年
    以上有期徒刑以外之罪，其於審判程序中就被訴事實為有罪
    之陳述，由本院告知簡式審判程序之旨，並聽取公訴人及被
    告之意見後，經本院依刑事訴訟法第273 條之1 第1 項之規
    定，裁定進行簡式審判程序。又本件卷內之物證、書證等證
    據，依同法第273 條之2 規定，不受第159 條第1 項關於傳
    聞法則規定之限制，依法均有證據能力，合先敘明。
二、訊據被告李仍東對上揭犯罪事實迭於警詢、偵訊及本院審理
    時坦承不諱，核與證人即被害人王年一、李育森及王禮德於
    警訊時指訴之失竊情節相符（見偵卷第16頁、第17頁；警卷
    第8 頁至第13頁），復有高雄市政府警察局三民第一分局搜
    索扣押筆錄暨扣押物品目錄表1 份、贓物認領保管單3 份及
    蒐證照片16張等附卷可稽（見偵卷第22頁、第26頁；警卷第
    34頁至第37頁、第42頁、第43頁、第51頁至第55頁），從而
    ，被告自白核與事實相符，均堪為認定事實之依據。則本件
    事證明確，被告竊盜犯行，均堪以認定。
三、核被告所為，係犯刑法第320 條第1 項之竊盜罪4 次。被告
    所犯上開4 罪，係犯意各別，應予以併罰。又被告有事實欄
    所示之前科紀錄，而甫於98年9 月21日縮刑期滿執行完畢出
    監等情，有臺灣高雄地方法院檢察署刑案資料查註紀錄表、
    臺灣高等法院被告前案紀錄表各1 份在卷可憑，其於前案執
    行完畢5 年以內，故意再犯本件有期徒刑以上之罪，均為累
    犯，應依刑法第47條第1 項規定加重其刑。爰審酌被告正值
    壯年，前有多次竊盜前科經判刑執行完畢後，猶不思循正當
    途徑取得財物，仍恣意竊取他人財物，顯有不該；惟考量犯
    後尚知坦承犯行，且所竊取物品之價值均非高額，且大部分
    均為被害人領回，實質上侵害之程度有所減輕，暨其犯罪之
    動機、目的、手段、對社會所生危害等一切情狀，分別量處
    如主文所示之刑，並考量其學歷、經濟能力（見本院卷第29
    頁、第30頁），分別諭知易科罰金之折算標準，復定其應執
    行刑，再諭知上揭易科罰金之折算標準。至公訴意旨以被告
    有多次竊盜之前科，顯有犯罪之習慣，聲請依法諭知保安處
    分乙節；按竊盜犯贓物犯保安處分條例為刑法保安處分之特
    別法，應優先於刑法適用，最高法院92年度臺上字第5248號
    判決意旨可資參照，又按應執行之刑未達1 年以上者，不適
    用本條例，竊盜犯贓物犯保安處分條例第2 條第4 項定有明
    文。本案經審理後，認被告罪證明確，宣告應執行有期徒刑
    11月在案，未達1 年以上，自無從依竊盜犯贓物犯保安處分
    條例之規定，宣告強制工作，併此敘明。
據上論斷，應依刑事訴訟法第299 條第1 項前段、第273 條之1
第1 項，刑法第320 條第1 項、第47條第1 項、第41條第1 項、
第51條第5 款，刑法施行法第1 條之1 ，判決如主文。
本案經檢察官張媛舒到庭執行職務。
中    華    民    國    99    年    11    月    30    日
                        刑事第十三庭  法  官  王參和
以上正本證明與原本無異。
如不服本判決應於收受送達後10日內向本院提出上訴書狀，並應
敘述具體理由；如未敘述上訴理由者，應於上訴期間屆滿後20日
內向本院補提理由書（均須按他造當事人之人數附繕本）「切勿
逕送上級法院」。
中    華    民    國    99    年    11    月    30    日
                                      書記官  葉祝君
附錄所犯法條
中華民國刑法第320條
意圖為自己或第三人不法之所有，而竊取他人之動產者，為竊盜
罪，處 5 年以下有期徒刑、拘役或 5 百元以下罰金。
意圖為自己或第三人不法之利益，而竊佔他人之不動產者，依前
項之規定處斷。
前二項之未遂犯罰之。

司法院資訊處製作；財團法人民間司法改革基金會備份。
